【裁判字號】    88,訴,520
【裁判日期】    890215
【裁判案由】    毒品危害防制條例
【裁判全文】
臺灣臺南地方法院刑事判決                          八十八年度訴字第五二號
    公  訴  人  臺灣臺南地方法院檢察署檢察官
    被      告  甲○○
    選任辯護人  黃紹文
                黃溫信
                徐美玉
右列被告因違反毒品危害防制條例案件，經檢察官提起公訴（八十八年度營偵字第二
五三號），本院判決如左：
    主  文
甲○○連續販賣第二級毒品，累犯，處有期徒刑柒年肆月，褫奪公權肆年。
扣案之安非他命肆小包（淨重合計柒拾伍點捌玖公克、包裝重合計重貳點零肆公克）
均沒收銷燬之。
販賣毒品所得新臺幣陸萬伍仟元沒收之，如全部或一部不能沒收時，應追徵其價額或
以其財產抵償之。
    事  實
一、甲○○曾於民國八十年間因施用毒品罪，經本院判處有期徒刑三年八月確定，於
    八十三年一月二十六日假釋出獄，刑期至八十四年七月二十二日縮刑屆滿以已執
    行論，猶不知悔悟，復基於販賣第二級毒品安非他命之概括犯意，並意圖營利，
    分別於八十七年十二月間及八十八年一月間，均在臺南縣永康市奇美醫院附近，
    分別販賣第二級毒品安非他命新臺幣（下同）五千元及六萬元予丙○○（另經臺
    灣臺南地方法院檢察署檢察官偵辦中）施用。嗣於八十八年二月一日十六時四十
    五分許，甲○○在臺南縣永康市○○○路五十二巷四十六弄十二號道路旁販賣安
    非他命予丙○○時為警查獲，並扣得安非他命四小包等物（合計淨重七五‧八九
    公克、包裝重二‧○四公克）。
二、案經新營憲兵隊報請臺灣臺南地方法院檢察署檢察官偵查起訴。
    理  由
一、訊據被告甲○○固對於右揭八十八年二月一日為警查獲時係欲將所攜帶之安非他
    命交與證人丙○○等情供承不諱，惟矢口否認有何販賣第二級毒品之犯行，辯稱
    ：伊沒有賣他，當天是丙○○要向伊借二兩安非他命。是朋友於八十七年十月底
    介紹二人認識，說可以跟他買毒品，但是他的販賣方式會令人害怕，因為他是在
    公共場所販賣的，所以沒有跟他買。而證人丙○○跟伊有仇，是因之前在西螺休
    息站曾被查獲，伊大約在十二月七日質問他在西螺休息站這件事，要他給六萬元
    補償，之後也有跟他聯絡三、四次，問什麼時候要給錢，他都說錢快下來了，但
    每次都騙伊。伊打電話給他的目的都是要跟他催討還錢，也因此他才會挾怨報復
    說伊有賣他毒品云云。經查右揭事實，業據證人丙○○於警、偵訊時證述：跟被
    告買過三次，從八十七年年底開始買，第一次在奇美醫院後面的教練場要買安非
    他命五千元，第二次在同一地點買安非他命六萬元，第三次是跟警察配合，要買
    十萬元等語，及於警訊時證稱：伊於二月一日用行動電話撥打給被告，在電話中
    向被告表明要購買二兩的安非他命及‧‧海洛因，總共十萬元，被告在電話中回
    答，安非他命沒有問題，‧‧‧雙方同意後約在老地方見面，到了十六時四十五
    分，被告就騎機車獨自前來，經辦案人員當場攔截並在該機車前輪車蓋內查獲用
    膠帶黏貼，內裝有安非他命等語甚明，並經被告於警訊時自承：伊曾於八十八年
    一月初在查獲地點以同樣方式賣給丙○○安非他命一次，八十八年二月一日十六
    時許，證人用行動電話撥打給伊，在電話中向伊表明要購買二兩的安非他命，‧
    ‧‧‧其同意後，雙方就約在老地方見面，‧‧‧‧到了十六時三十分，證人抵
    達該處打電話給伊，伊向他說十五分鐘後見面交易，伊就將安非他命放在所騎乘
    之機車前輪蓋內，攜帶前往交易，到了十六時四十五分許抵達該處時，見到證人
    ，‧‧‧伊正要拿出安非他命交易時，就被查獲等語在卷，復被告為警查獲時所
    扣得之毒品經送法務部調查局鑑定結果，均係安非他命，淨重合計重七五‧八九
    公克、包裝重二‧○四公克等情，有法務部調查局00000000號檢驗通知
    書各一份附卷可稽，被告雖以其和證人丙○○有怨隙固遭誣陷等語置辯，然被告
    已於警訊時供承：其和明哥（即證人丙○○）認識已一個多月，之間沒有仇恨等
    語甚詳，迄於偵訊時方提出上開抗辯，是否可採，已不無所疑，且被告所指於西
    螺休息站遭查獲之人係王正平，其於偵訊時證稱：伊不認識丙○○及甲○○，確
    實是伊跟他們在西螺休息站被警察抓，當時伊只認識一個叫民仔的人，後來甲○
    ○去質問丙○○之事伊不知等語，證人王正平既和被告及證人丙○○均不熟稔，
    且亦未知悉被告是否果為此為其出頭之情形下，則被告是否果因此事要幫王正平
    向證人丙○○索賠而遭證人丙○○挾怨誣指，亦不無斟酌餘地。且被告為警查獲
    當天所攜帶之安非他命係應證人要求因而約定好欲帶來交予證人丙○○等情，亦
    為被告所不否認，且觀被告當天所攜帶之安非他命淨重高達七五‧八九公克，已
    如前述，如證人丙○○真和被告之前已結怨甚深，被告又豈願如其所辯稱攜帶如
    此鉅量之安非他命無償借與證人之理？足見被告所辯無非事後卸責之詞，無足為
    採。至證人丙○○於本院審理時固到庭證稱：伊從未向被告買過毒品，是被告之
    前逼伊甚緊，警察又要伊交人，才這麼說等語，然證人為此證言已距案發甚久，
    且被告當時亦到庭應訊，應認且證人所為上開證言已與實情不符，應認證人所言
    是事後迴護被告之詞，不足採信。又查被告既不承認其有關前開販賣安非他命之
    事實，本院自無從查得其販入上開毒品之真正價格，及其是否因非法販賣予前揭
    證人而獲得具體利潤之金額，然查毒品安非他命因物稀價昂，取得不易，且為政
    府嚴予查緝取締之違禁物，而非法販賣毒品之刑責甚重，是以非法販賣毒品者果
    無利可圖，衡情自無甘冒被查緝法辦之危險，而無端平價供應他人，至為顯然。
    基上說明，堪認本件被告販入毒品安非他命之價格，必較販出之價格低廉，或以
    同一價格而減少安非他命之份量，而有從中賺取差額利潤圖利之意圖或事實，此
    應屬合理且不違背社會通常經驗之理性判斷。且被告與證人僅認識一個多月等情
    ，亦為被告所自承，足見彼此並無特殊交情，茍被告販賣毒品予證人無利潤可圖
    ，則被告縱使至愚亦無甘冒被移送法辦之危險，而平白從事非法販賣之理甚明。
    是其販賣毒品予證人丙○○必有從中賺取利潤無疑，其有營利意圖甚明。本件事
    證已甚明確，被告犯行洵堪認定。
二、核被告甲○○所為，係犯毒品危害防制條例第四條第二項之販賣第二級毒品罪。
    被告非法持有第二級毒品之低度行為，已為其進而販賣之高度行為所吸收，不復
    另論。其先後二次販賣毒品既遂罪及一次販賣毒品未遂罪，時間緊接，犯罪基本
    構成要件相同，顯係基於概括之犯意反覆為之，應依連續犯之規定論以一販賣毒
    品既遂罪並加重其刑。又被告前曾於八十年間因施用毒品罪，經本院判處有期徒
    刑三年八月確定，於八十三年一月二十六日假釋出獄，刑期至八十四年七月二十
    二日縮刑屆滿以已執行論，有臺灣臺南地方法院檢察署刑案資料查註紀錄表及本
    院被告全國前案紀錄表各一份在卷可按，其於五年之內再犯本件有期徒刑以上之
    罪，為累犯，應依法遞加重其刑。爰審酌被告犯罪之動機、目的、手段、所造成
    危害、所得利益、所販賣毒品次數及數量、犯罪後猶空言砌詞否認犯罪等一切情
    狀，量處如主文所示之刑，並依被告犯罪之性質，認有褫奪公權之必要，爰併予
    宣告褫奪公權四年，以資懲儆。扣案之安非他命四小包（合計淨重七五‧八九公
    克、包裝重二‧○四公克）為第二級毒品，應依毒品危害防制條例第十八條第一
    項前段之規定均沒收銷燬之。又被告先後以五千元及六萬元之代價，販賣二次毒
    品予丙○○，業據證人丙○○於本院審理中證述明確，是被告販賣毒品所得至少
    應為現金六萬五千元，為犯罪所得之財物，雖未扣案，然不能證明業已滅失，併
    依毒品危害防制條例第十九條第一項之規定宣告沒收，如全部或一部不能沒收時
    ，追徵其價額或以其財產抵償之。又被告雖於遭查獲時供出乙○○其人，然乙○
    ○販賣毒品部分因犯罪嫌疑不足，經臺灣臺南地方法院檢察署檢察官以八十八年
    度營偵字第二五一號處分不起訴等情，有臺灣臺南地方法院檢察署刑案資料查註
    紀錄表一份附卷可憑，並經本院調閱八十八年度營偵字第二五一號卷宗核閱屬實
    ，足認被告並未供出毒品來源而可獲減刑，附此敘明。
據上論斷，應依刑事訴訟法第二百九十九條第一項前段，毒品危害防制條例第四條第
二項、第十八條第一項前段、第十九條第一項，刑法第十一條前段、第五十六條、第
四十七條、第三十七條第二項，判決如主文。
中    華    民    國      八十九      年      二    月      十五        日
                                  臺灣臺南地方法院刑事第四庭
                                          法  官  楊  惠  芬
右正本證明與原本無異。
如不服本判決，應於判決送達後十日內，向本院提出上訴狀。（應附繕本）
                                          書記官  高  世  玉
中    華    民    國      八十九      年      二    月      十五       日
附錄本案論罪科刑法條全文：
毒品危害防制條例第四條第二項：
製造、運輸、販賣第二級毒品者，處無期徒刑或七年以上有期徒刑，得併科新臺幣七
百萬元以下罰金。
毒品危害防制條例第十八條第一項：
查獲之毒品及專供製造或施用毒品之器具，不問屬於犯人與否，均沒收銷燬之。但合
於製藥或研究之用者，得不予銷燬。


司法院資訊處製作；財團法人民間司法改革基金會備份。
